【裁判字號】    98,易,3146
【裁判日期】    990318
【裁判案由】    竊盜
【裁判全文】
臺灣臺北地方法院刑事判決              98年度易字第3146號
公  訴  人  臺灣臺北地方法院檢察署檢察官
被      告  乙○○
上列被告因竊盜案件，經檢察官提起公訴（98年度偵字第15026
號），本院改以簡式審判程序，判決如下：
    主  文
乙○○共同犯攜帶兇器毀壞門扇於夜間侵入住宅竊盜罪，處有期
徒刑壹年貳月。未扣案之調整固定夾、一字型起子、電鑽、六角
扳手各壹支均沒收。
    事  實
一、乙○○前因竊盜、強盜等案件，經臺灣高等法院以96年度聲
    字第2494號裁定應執行刑有期徒刑6 年11月確定，並於民國
    97年3 月24日因縮短刑期假釋出監（未構成累犯事由）。竟
    仍不知悔改，復與一名真實姓名不詳、綽號「小胖」之成年
    男子謀議一同行竊牟利，嗣該二人即共同基於意圖為自己不
    法所有之犯意聯絡，於97年12月30日清晨4 時30分許，先由
    小胖手持不明工具破壞臺北市○○區○○街600 巷116 號甲
    ○○、侯景原所居住大樓之地下二樓停車場之鐵門門鎖而侵
    入其內後，復由乙○○手持其所有、對他人之生命、身體具
    有危險性之調整固定夾、一字型螺絲起子破壞甲○○所有之
    賓士牌、E240型、車號9C-2828 號自用小客車之安全鎖，再
    開啟車門進入車內，以其所有之六角扳手、電鑽竊取該車配
    備之行車電腦1 臺、左右後視鏡各1 支、安全氣囊1 個、引
    擎鎖1 個，又以徒手竊取該車車內之頭頂燈1 個、中央置物
    盒1 個、隨車手機1 支、皮夾、零錢包各1 只、MOTOROLA牌
    對講機1 對、CD置納盒1 個、車號6A-8008 號自用小客車之
    鑰匙1 把。得手後，乙○○再與「小胖」共同接續上開竊盜
    犯意聯絡，由「小胖」持在上開賓士車內發現之汽車鑰匙開
    啟侯景原之妻甲○○所有車號6A-8008 號自用小客車車門，
    並將甫竊得之物藏放在該車之行李箱內後，駕駛該車離開現
    場，嗣「小胖」將竊得物品移至他處後，再交由乙○○駕駛
    該車至臺北縣三重市○○○街堤防邊丟棄。嗣甲○○於同日
    上午6 時30分許欲駕車載送小孩上學時，發現遭竊，始報警
    循線查悉上情。
二、案經臺北市政府警察局信義分局報告臺灣臺北地方法院檢察
    署檢察官偵查起訴。
    理  由
一、本案被告乙○○所犯為死刑、無期徒刑、最輕本刑為3 年以
    上有期徒刑以外之罪，其於本院審理程序進行中，就被訴事
    實為有罪之陳述，經法官告知簡式審判程序之旨，並聽取當
    事人之意見後，本院合議庭裁定進行簡式審判程序。又本案
    卷內之物證、書證等證據，依同法第273 條之2 規定，不受
    第159 條第1 項關於傳聞法則規定之限制，依法均有證據能
    力，亦先敘明。
二、訊據被告對上開犯罪事實均坦承不諱，又被害人甲○○於97
    年12月30日上午出門時發現其所有之車號6A-8008 號自小客
    車及車號9C-2828 號自小客車之行車電腦、左右後視鏡、安
    全氣囊、引擎鎖、頭頂燈、中央置物盒、隨車手機、皮夾、
    零錢包各、MOTOROLA牌對講機、CD置納盒、車號6A-8008 號
    自用小客車之鑰匙等物遭竊之事實，業經證人甲○○及其配
    偶侯景原分別證述明確（見偵卷第6、7 、40、41、46、52
    、53頁）；又警方於98年1 月1 日在臺北縣三重市○○○街
    64號尋獲失竊之車號6A-8008 號小客車，嗣在該車內發現不
    明手套1 個，經送採驗手套上DNA 並與內政部刑事警察局DN
    A 資料庫資料相比對結果，確認與被告之DNA 型別相符等事
    實，則有贓證物認領保管單、車號6A-8008 號自小客車尋獲
    照片、臺北縣政府警察局98年4 月1 日北縣警鑑字第098004
    2409號鑑驗書、內政部刑事警察局98年4 月9 日刑醫字第09
    80048171號鑑驗書在卷可參（見偵卷第8 、11至16頁）；另
    被告與「小胖」二人係破壞竊盜現場鐵門旁小門侵入地下停
    車場行竊一節，亦有臺灣臺北地方法院檢察署公務電話紀錄
    表1 份可參（見偵卷第64頁）。據上，足認被告之自白核與
    事實相符，堪予採為本件論罪科刑之依據。本案事證明確，
    被告所為上開犯行，均堪予認定，均應依法論科。
三、論罪科刑部分：
  (一)按刑法第321 條第1 項第3 款之攜帶兇器竊盜罪，係以行為
    人攜帶兇器為其加重要件，此所謂兇器，其種類並無限制，
    凡客觀上足對人之生命、身體、安全構成威脅，具有危險性
    之兇器均屬之，且祇須行竊時攜帶此種具有危險性之兇器為
    已足，並不以攜帶之初有行兇之意圖為必要，最高法院79年
    臺上字第5253號判例可資參照。本案被告為上開竊盜犯行時
    ，係使用調整固定夾、一字型起子開啟車號9C-2828 號自小
    客車安全鎖，使用六角扳手、電鑽拆卸該車車內之物品，其
    所使用之工具即調整固定夾、一字型起子、電鑽、六角扳手
    各1 支，均為質地堅硬之金屬製品，業據被告於本院審理中
    陳述甚明，且有被告手繪之調整固定夾外觀圖1 張可參（見
    本院卷第126 、128 頁），又據被害人侯景原於警詢時證稱
    ：車內有安全氣囊、儀表板、行車電腦、煞車系統電腦、防
    盜系統電腦等遭竊....；車輛有受損的地方是在駕駛座旁邊
    的車門鎖，以及裝設上開物品的地方等語（見偵卷第53頁）
    ，與被告供述作案之方法一致，堪認被告當時係使用堅硬之
    金屬製工具強行開啟上開自小客車車門鎖並拆卸車內裝備，
    從而，被告犯案時所持上開物品均足認係具有危險性可供兇
    器使用之物，屬刑法第321 條第1 項第3 款所稱之兇器無疑
    。次按門鎖雖為安全設備之一種，但此所謂門鎖，係指附加
    於門上之鎖而言，至毀壞構成門之一部之鎖（如喇叭鎖或鑲
    在鐵門上之鎖）則應認為毀壞門扇（最高法院70年度台上字
    第496 號、83年度台上字第3865號、85年度台上字第5433號
    判決意旨可資參照），是共犯「小胖」所毀壞者，自屬該款
    所稱之門扇。又按刑法第321 條第1 項第1 款之夜間侵入住
    宅竊盜罪，其所謂「住宅」，乃指人類日常居住之場所而言
    ，公寓亦屬之。上開地下停車場係位在被害人上開住處大樓
    之地下二樓，且該地下停車場專供該大樓住戶停放車輛，雖
    地下停車場原僅提供各住戶停放車輛使用，然就大樓之整體
    而言，該停車場可謂構成其大樓之一部分，與大樓有密切不
    可分之關係，則被告與「小胖」於夜間侵入該地下停車場，
    是屬於「夜間侵入住宅」之行為至明（最高法院76年臺上字
    第2972號判例亦同此意旨）。
  (二)核被告與共犯「小胖」共同為上開事實欄編號二所示竊盜犯
    行，係犯刑法第321 條第1 項第3 款、第2 款、第1 款之攜
    帶兇器毀壞門扇於夜間侵入住宅竊盜罪。被告與共犯「小胖
    」所犯上開之罪，有共同犯意聯絡及行為分擔，應論以共同
    正犯。又被告係於前開時間侵入被害人甲○○、侯景原居住
    之大樓地下停車場行竊，先竊取被害人侯景原所有之賓士自
    小客車車內設備、物品得手，嗣即利用在該自小客車內找到
    之鑰匙竊取被害人甲○○所有之6A-8008 號自小客車，其二
    人著手竊取上開物品之犯罪地點相同，且係在相近之時間內
    接續為之，足認其係基於單一犯罪意思，於緊密之時空內實
    施同種類之行為，難以強行分割而個別獨立評價，在法律上
    應評價為單一行為，又被告與「小胖」以一行為侵害被害人
    甲○○、侯景原之財產法益，為想像競合犯，應依刑法第55
    條規定從一重論以刑法第321 條第1 項第1 、2 、3 款之攜
    帶兇器毀壞門扇於夜間侵入住宅之竊盜既遂罪〔本案起訴書
    雖未說明被告竊取車號9C-2828號自小客車車內物品與竊取
    車號6A-8008號自小客車之行為應如何論罪，但其事實欄既
    已提及被告開啟車號6A-8008號自小客車並將之駛離現場之
    過程，又經本院當庭向公訴檢察官確認結果，檢察官亦表示
    起訴被告竊盜行為包括其竊取車號6A-8008號自小客車部分
    （見本院卷第124頁反面），自堪認被告竊取車號6A-8008號
    自小客車之行為亦在檢察官起訴之範圍內，併予說明〕。
  (三)爰審酌被告正值青壯之年，不思以正當方式取得財物，竟貪
    圖私慾，竊取他人之物，侵害他人之財產安全，惡性非輕，
    且被告前有財產犯罪之前科，甫於97年3 月24日假釋出監一
    節，已如前述，竟然又再次犯案，顯見其經上開刑事追訴、
    處罰之教訓，仍不知尊重他人財產權，自不宜輕縱，惟念及
    被告所竊取物品中，車號6A-8008 號自小客車經被害人領回
    ，又其坦承全部犯行，態度尚可等情，及考量被告之犯罪情
    節，及智識程度、生活狀況等一切情狀，量處如主文所示之
    刑，以資懲警。至公訴意旨雖以：被告犯行致被害人夫妻受
    有重大損失，又否認犯罪，拒絕供出共同行竊之人與竊得財
    物之流向，請從重量處被告有期徒刑1 年6 月等語，惟考量
    被告於本院審理時已坦承全部犯行，且明確交代犯案經過，
    是認檢察官上開求刑猶嫌過重，併予說明。
  (四)再被告犯罪所用之調整固定夾、一字型起子、電鑽、六角扳
    手各1 支，係被告攜往現場用以所使用之物品，且上開物品
    為被告所有，均經被告陳述甚明（見本院卷第27頁反面），
    又上開物品雖未經扣案，惟並無證據證明業已滅失，是爰均
    依刑法第38條第1 項第2 款規定宣告沒收之。
據上論斷，應依刑事訴訟法第299 條第1 項前段、第273 條之1
第1 項、第284 條之1 ，刑法第28條、第321 條第1 項第3 款、
第2 款、第1 款、第55條、第38條第1 項第2 款，判決如主文。
本案經檢察官郭昭吟到庭執行職務
中    華    民    國    99    年    3    月     18    日
                  刑事第十八庭  法  官  陳思帆
上正本證明與原本無異。
如不服本判決，應於收受送達後10日內向本院提出上訴書狀，並
應敘述具體理由；其未敘述上訴理由者，應於上訴期間屆滿後20
日內向本院補提理由書（均須按他造當事人之人數附繕本）「切
勿逕送上級法院」。告訴人或被害人如對於本判決不服者，應具
備理由請求檢察官上訴，其上訴期間之計算係以檢察官收受判決
正本之日期為準。
                                書記官  林素霜
中    華    民    國    99    年    3     月    19    日
附錄本案論罪科刑所適用之法條
中華民國刑法第321 條
犯竊盜罪而有左列情形之一者，處6 月以上、5 年以下有期徒刑
：
一、於夜間侵入住宅或有人居住之建築物、船艦或隱匿其內而犯
    之者。
二、毀越門扇、牆垣或其他安全設備而犯之者。
三、攜帶兇器而犯之者。
四、結夥三人以上而犯之者。
五、乘火災、水災或其他災害之際而犯之者。
六、在車站或埠頭而犯之者。
前項之未遂犯罰之。
刑法施行法第1 條之1
中華民國94年1 月7 日刑法修正施行後，刑法分則編所定罰金之
貨幣單位為新臺幣。
94年1 月7 日刑法修正時，刑法分則編未修正之條文定有罰金者
，自94年1 月7 日刑法修正施行後，就其所定數額提高為30倍。
但72年6 月26日至94年1 月7 日新增或修正之條文，就其所定數
額提高為3 倍。

司法院資訊處製作；財團法人民間司法改革基金會備份。
